【裁判字號】    99,抗,1093
【裁判日期】    990920
【裁判案由】    聲明異議
【裁判全文】
臺灣高等法院民事裁定                  99年度抗字第1093號
抗  告  人  甲○○
相  對  人  乙○○
代  理  人  鄭涵雲律師
            林世昌律師
上列當事人間遷讓房屋等強制執行聲明異議事件，抗告人對於中
華民國99年6月15日臺灣士林地方法院99年度執事聲字第45號裁
定提起抗告，本院裁定如下：
    主  文
抗告駁回。
抗告程序費用由抗告人負擔。
    理  由
一、抗告人聲明異議及抗告意旨略以：原法院民事執行處（下稱
    執行法院）依相對人之聲請，於民國（下同）98年8月21日
    對伊核發執行命令，命伊應於收受該命令後15日內，依臺灣
    臺北地方法院（下稱臺北地院）96年度北院民公字第110281
    號公證書（下稱系爭公證書）所載，自96年10月1日起至搬
    遷房屋日止，每月給付債權人即相對人新臺幣（下同）15萬
    元（下稱系爭執行命令）。因兩造間經公證之房屋租賃契約
    第6條第2款僅約定伊於租賃期滿不交還房屋，自租賃期滿之
    翌日起應支付按房租5倍計算之懲罰性違約金即15萬元，並
    未約定「按月」計算房租5倍之違約金。系爭執行命令顯逾
    執行名義所示之範圍，爰聲請撤銷系爭執行命令云云。
二、經查系爭公證書第4條關於「約定逕受強制執行者其意旨」
    ，載明：「承租人（即抗告人）給付如契約所載之房屋租金
    或違約金，即於期限屆滿交還如契約所載之房屋，出租人返
    還保證金，如不履行時，均應逕受強制執行。」又查兩造間
    之房屋租賃契約第6條第2款約定：「乙方（即抗告人）於終
    止租約或租賃期滿不交還房屋，自終止租約或租賃期滿之翌
    日起，乙方應支付按房租伍倍計算之懲罰性違約金。」有系
    爭公證書及房屋租賃契約可憑。雖上開房屋租賃契約第6條
    第2款並無「按月」給付違約金之文字，惟兩造間之房屋租
    賃契約既係約定每月租金3萬元，則按房租5倍計算之違約金
    即係每月15萬元，抗告人辯稱兩造間係約定違約金總額為15
    萬元云云，為不足取。另查抗告人前辯稱兩造間有不定期房
    屋租賃關係存在，業經臺北地院97年度訴字第2106號、本院
    97年度上字第767號判決及最高法院98年度臺上字第1108號
    （影印執行卷參照）裁定駁回抗告人之訴確定，上開裁判認
    定兩造間之房屋租賃關係已於96年9月30日期滿終止。抗告
    人既於房屋租賃期滿不交還房屋，則相對人依兩造間經公證
    之房屋租賃契約第6條第2款約定，主張抗告人自96年10月1
    日起至搬遷房屋日止，每月應給付伊違約金15萬元，並聲請
    強制執行，應屬有據。原執行法院依相對人之聲請，於98年
    8月21日對抗告人核發系爭執行命令，即無不合。原裁定駁
    回抗告人之聲明異議，並無違誤。抗告意旨指摘原裁定不當
    ，聲明廢棄，為無理由。至上開違約金之約定有無過高，乃
    實體爭執事項，應循訴訟程序解決，非本件聲明異議程序所
    得審酌，附此說明。
三、據上論結，本件抗告為無理由，依強制執行法第30條之1、
    民事訴訟法第495條之1第1項、第449條第1項、第95條、第
    78 條，裁定如主文。
中    華    民    國    99    年    9     月    20    日
                      民事第七庭
                        審判長法  官  許正順
                              法  官  蘇芹英
                              法  官  鄭威莉
正本係照原本作成。
本裁定除以適用法規顯有錯誤為理由外，不得再抗告。如提起再
抗告，應於收受後10日內委任律師為代理人向本院提出再抗告狀
。並繳納再抗告費新台幣１千元。
中    華    民    國    99    年    9     月    21    日
                              書記官  李垂福

司法院資訊處製作；財團法人民間司法改革基金會備份。
